臺灣高等法院高雄分院刑事判決　　　　　九十一年度上易字第七一號
　　上訴人
　　即被告　甲○○
右上訴人因傷害案件，不服臺灣高雄地方法院九十年度易字第一二八八號，中華民國
九十年十一月二十九日第一審判決（起訴案號：臺灣高雄地方法院檢察署八十九年度
偵字第一００二一號），提起上訴，本院判決如左：
      主      文
上訴駁回。
      事      實
一、甲○○於民國八十九年四月十二日十三時許，在高雄市○○路與中華路口，與乙
    ○○因騎車發生糾紛。詎甲○○竟基於傷害故意，持其所有之油壓剪一把，朝乙
    ○○擊打，使乙○○受有右額部淤腫２×２公分、鼻部擦傷２×１公分、右臉淤
    腫６×５公分、胸部紅腫８×２公分、背部紅腫６×３公分、右前部瘀血４×２
    公分、３×１公分、左前臂二處瘀血５×３公分、２×２公分之傷害。
二、案經乙○○訴由臺灣高雄地方法院檢察署檢察官聲請簡易判決處刑，臺灣高雄地
    方法院簡易庭認為不宜，改依通常程序審理。
      理      由
一、訊據被告甲○○雖坦承於右揭時、地與告訴人因行車問題發生糾紛，惟矢口否認
    有持油壓剪毆打告訴人乙○○成傷，辯稱：是告訴人踹倒伊機車後，衝過來勒住
    伊脖子，伊反抗時將告訴人摔倒在地，告訴人的傷勢可能是這樣造成的，伊並未
    持油壓剪打告訴人，且該扣案之油壓剪亦非其所有云云。惟查，右揭犯罪事實業
    據告訴人於原審審理中指訴甚詳，並有阮綜合醫院診斷書、高雄市政府警察局前
    鎮分局受理各類案件紀錄表各一紙在卷可憑，復有油壓剪一把扣案足資佐證。依
    前揭診斷書所載，告訴人係受鈍器傷，與告訴人所訴係遭被告持油壓剪之鈍器毆
    擊造成相符，況若非被告持油壓剪打擊告訴人，而係告訴人摔倒在地，當無造成
    前揭臉部、背部、胸部、手臂等身體之正面、背面、側面皆多處成「瘀腫」、「
    紅腫」傷勢之可能，又扣案之油壓剪係高雄市政府警察局前鎮分局復興派出所受
    理本件傷害案件時被告所提出之情，除告訴人之指訴外，復有上開受理各類案件
    紀錄表足資佐證，原審卷附之高雄市政府警察局前鎮分局扣押物品清單一紙所載
    之所有人則為被告甲○○，被告於提出當時，既不否認該油壓剪為其所有，其於
    本院審理時提出工具證明書一紙，欲證明該油壓剪非其所有，該證明書之內容顯
    然不實，不足為被告有利認定之依據，是被告所辯無非飾詞，要不足採，其犯行
    堪以認定，應依法論科。
二、核被告甲○○所為，係犯刑法第二百七十七條第一項普通傷害罪。原審因依刑法
    第二百七十七條第一項、第四十一條第一項、第三十八條第一項第二款、罰金罰
    鍰提高標準條例第一條前段、第二條之規定，（贅引刑法第二條第一項前段，應
    予刪除），並審酌被告與告訴人並無仇隙，僅因騎車糾紛即持油壓剪擊打告訴人
    、被害人受傷傷之程度及犯罪後未能坦承犯行，又未與被害人達成和解等一切情
    狀，量處有期徒刑二月，並諭知如易科罰金，以三百元折算一日，扣案之油壓剪
    一把係供犯本案所用之物，且為被告所有，已如前述，併依法宣告沒收。認事用
    法，核無不合，量刑亦屬妥適，被告上訴意旨，仍執前詞，否認犯罪，指摘原判
    決不當，為無理由，應予駁回。
據上論斷，應依刑事訴訟法第三百六十八條，判決如主文。
本案經檢察官陳國全到庭執行職務。
中    華    民    國     九十一     年       二       月     八         日
                              臺灣高等法院高雄分院刑事第九庭
             審判長法官  張明松
                                        法官  江泰章
                                        法官  任森銓
右正本證明與原本無異。
不得上訴。
                                      書記官  施耀程
中    華    民    國     九十一     年       二       月    十    五    日
附錄：本判決論罪科刑法條：
刑法第二百七十七條第一項：
傷害人之身體或健康者，處三年以下有期徒刑，拘役或一千元以下罰金。
                                                                        Ｆ
